【裁判字號】    90,交抗,363
【裁判日期】    900907
【裁判案由】    違反道路交通管理處罰條例
【裁判全文】
臺灣高等法院刑事裁定                              九十年度交抗字第三六三號
    抗告人即
    受處分人  甲 ○ ○
右抗告人因違反道路交通管理處罰條例案件，不服臺灣板橋地方法院中華民國九十年
七月十八日裁定（九十年度交聲字第四四八號），提起抗告，本院裁定如左：
    主    文
抗告駁回。
    理    由
一、抗告意旨略以：抗告人即受處分人於民國（下同）八十八年八月十一日下午七時
    三十六分許，駕駛ＧＩ─七三六號營業大貨車，行經國道中山高速公路北向一四
    八公里時，因行駛於內車道，遭警攔檢掣單舉發抗告人有違反道路交通管理處罰
    條例第三十三條第一項規定行為，並送裁決機關裁罰，然抗告人並未接獲台北區
    監理所八十八年十月十八日八八─四五三─九─０七六０一號函，故抗告人應不
    屬於台北區監理所北監六字第四０─三六一０七八號違反道路交通管理事件裁決
    書所示逾期不繳納情形，原審不察竟駁回抗告人之異議，為此提起本件抗告等語
    。
二、按汽車行駛於高速公路或設站管制之道路，而不遵管制之規定者，處汽車駕駛人
    新臺幣三千元以上六千元以下罰鍰，道路交通管理處罰條例第三十三條第一項定
    有明文。又汽車駕駛人違反前條規定者，除依原條款處罰鍰外，並記違規點數一
    點，亦為同條例第六十三條第一項第一款所明定。
三、經查、本件抗告人即受處分人甲○○曾於八十八年八月十一日下午七時三十六分
    許，駕駛ＧＩ─七三六號營業大貨車，行經國道中山高速公路北向一四八公里時
    ，在設有大型車禁行內車道路段，違規行駛於內車道，違反道路交通管理處罰條
    例第三十三條第一項規定，經警當場攔檢並掣單舉發之事實，有內政部警政署國
    道公路警察局八十八年八月十一日公警局字（八四）第0000000號舉發違
    反道路交通管理事件通知單，台北區監理所北監六字第四０─三六一０七八號違
    反道路交通管理事件裁決書各乙份在卷可稽，證人即舉發本案之警員陳尚雲於原
    審亦庭證稱：「（問：當時該路段是否有進行道路施工？）、應該沒有，如果有
    的話我就不可能在那邊執行勤務，該處是過三義交流道往北路段是壹個下坡道所
    以禁止大貨車行使內車道。」、「（問：當時是否有把異議人當場攔截下來？）
    、有。」、「（問：當時外車車道是否有塞車現象？）、當時三義路段還是二線
    道，流量都很大，大型車下坡時候如果他有載重，速度比較慢，所以可能會把後
    面塞住了，但是在後面的大貨車還是不可超車，除非外車有施工、事故他們才可
    以行駛到內側車道內。」、「（問：你舉發異議人時候他是否在內車道？）、我
    們應該有看到異議人在內車道行駛，我們才可能舉發他。我們是在把異議人揮到
    路肩上時才開單的。」等情，抗告人於原審亦自承：當時大排長龍，我只好超車
    等語（見原審九十年七月十一日訊問筆錄），足徵抗告人確有於前開時地在設有
    大型車禁行內車道路段，違規行駛於內車道之行為甚明。又抗告人於經警當場掣
    單舉發後，即於八十八年八月十一日向交通部公路局北區監理所申訴，嗣經該所
    於八十八年十月十八日以八八─四五三─九─０七六０一號函復抗告人，表示抗
    告人前開違規行為經查證屬實，仍應依章裁罰云云，亦有該函乙份附卷可參，嗣
    原裁決機關乃援引道路交通管理處罰條例第三十三條第一項規定，裁處抗告人罰
    鍰新臺幣六千元，並依同條例第六十三條第一項第一款規定記違規點數一點，依
    法洵無不合，至抗告人指稱其並未接獲向交通部公路局台北區監理所八十八年十
    月十八日八八─四五三─九─０七六０一號覆函，原裁決機關不得據以裁罰云云
    ，然交通部公路局台北區監理所既已發函覆知抗告人，抗告人即難據此即指原裁
    決機關所為之前開裁罰不當。
四、原審以抗告人確有前開交通違規行為，認原處分機關依道路交通管理處罰條例第
    三十三條第一項、第六十三條第一項第一款規定，裁處抗告人罰鍰新台幣六千元
    ，並計違規點數一點，核無不當，因而駁回抗告人在原審之異議，依法洵無不合
    ，抗告人抗告意旨猶執陳詞，指摘原裁定失當，為無理由，應予駁回。
五、據上論斷，應依道路交通案件處理辦法第二十六條、刑事訴訟法第四百十二條，
    裁定如主文。
中    華    民    國      九十      年       九       月       七       日
                            臺灣高等法院交通法庭
                                審判長法  官  許  增  男
                                      法  官  蔡  彩  貞
                                      法  官  黃  鴻  昌
右正本證明與原本無異。
不得再抗告。
          書記官  黃  千  鶴
中    華    民    國      九十      年       九       月       十       日


司法院資訊處製作；財團法人民間司法改革基金會備份。
